# 接受担保形成的股份支付

提问人：banqi79 时间：2014-04-04 11:29:18
A公司为了让你控股股东B,为其向银行融资提供担保（B持有A公司60%的股份）。A向B公司发行 900 股股份（其他股东对此无意见）。每股面值 1 元，公允价值 5 元。担保期限 5 年。 讨论会计处理(IFRS)： 1 、我认为这笔交易属于IFRS2 share based payment的范围，A公司接受了B公司提供的担保服务（B公司用持有的A公司股权去质押，提供担保），以股份作为对价。 借：管理费用 900*5元/5年=900 贷：资本公积 900
2 、我有点担心这笔交易会不会属于IAS32,IAS39的范畴？发行的股份中内涵了一个derivative（担保产生的）。 望解答！

回答人：chenyiwei
基本赞同你的意见，该事项属于为换取他人提供服务而以自己的权益工具（股份）作为对价支付方式，所以属于IFRS 2的规范范围。
根据IAS 32中对该准则适用范围的规定，股份支付所涉及的金融工具在大部分情况下不属于IAS 32的规范范围，因此不同准则之间不会就此产生冲突。